【裁判字號】    90,上易,809
【裁判日期】    900530
【裁判案由】    竊盜
【裁判全文】
臺灣高等法院高雄分院刑事判決                      九十年度上易字第八九號
    上  訴  人
    即  被  告  甲○○
右上訴人因竊盜案件，不服臺灣高雄地方法院八十九年度易字第五四三六號中華民國
九十年三月十三日第一審判決（起訴案號：臺灣高雄地方法院檢察署八十九年度偵字
第二四一三四號），提起上訴，本院判決如左：
      主  文
原判決撤銷。
甲○○攜帶兇器竊盜，處有期徒刑肆月，如易科罰金，以參佰元折算壹日。
磨平Ｔ型扳手壹支沒收。
    事  實
一、甲○○曾於民國八十三年間，因違反麻醉藥品管理條例案件，經臺灣高雄地方法
    院判處有期徒刑三月，並於八十四三月三十日易科罰金執行完畢（不構成累犯）
    ；猶不知悔改，竟意圖為自己不法之所有，於八十九年十月二十四日下午四時許
    ，在高雄市○○區○○路與洛陽街口附近某大廈之騎樓，持其所有之客觀上具有
    危險性，足供兇器使用之磨平Ｔ型扳手一支，以撬壞機車車鎖之方式，竊取乙○
    ○所有之車牌ＫＯＶ－九七九號機車一部，得手後留供己用，並將該車停放於高
    雄市前鎮區○○○路一九二號芝蘭大樓內之停車場。嗣於八十九年十月二十四日
    晚上七時許，因甲○○另涉嫌施用毒品案件，在高雄市前鎮區○○○路一九二號
    十二樓之十二住處，為警查獲，並於警詢問時，甲○○在其竊盜犯行未被有偵查
    犯罪職權之機關或公務員發覺前，即主動向該員警自首坦承竊盜犯行，並由警扣
    得上開磨平Ｔ型扳手一支，旋於同日晚上七時五十分許，由甲○○接受裁判，帶
    同警方前往上開芝蘭大樓內之停車場，尋獲前開竊得之機車。
二、案經高雄市政府警察局前鎮分局報請臺灣高雄地方法院檢察署檢察官偵查起訴。
    理  由
一、右揭事實，迭據被告甲○○於警訊、偵查、原審暨本院審理時坦承不諱（見警卷
    第三頁正、反面、偵查卷第九頁反面、原審卷九十年三月七日、本院九十年五月
    十六日審判筆錄），核與被害人乙○○於警訊時所述之失竊情節相符（見警卷第
    五頁正、反面），且有被告持以竊取上開機車之Ｔ型扳手一支扣案及贓物認領保
    管收據一件附卷可資佐證，被告前揭自白核與事實相符，自堪採取。又被害人乙
    ○○及證人即高雄市政府警察局前鎮分復興派出所員警黃博建，業經原審法院傳
    訊雖未到庭，惟本件事證已臻明確，本院認無再予傳訊之必要。本件事證明確，
    被告犯行洵堪認定。
二、查Ｔ型扳手甚為堅硬，客觀上具有危險性，足以傷害人之身體，係可供兇器使用
    之工具，屬刑法第三百二十一條第一項第三款之兇器，被告竟持之竊取乙○○所
    有之上開機車，核其所為，係犯刑法第三百二十一條第一項第三款之攜帶兇器加
    重竊盜罪。被告係因涉嫌施用毒品案件，經警查獲，而於其竊盜犯行未被有偵查
    犯罪職權之機關或公務員發覺前，於警方人員製作筆錄時，被告供出其以自製之
    Ｔ型扳手，竊取他人之機車使用，並接受本案裁判等情，有警訊筆錄一紙在卷為
    證。顯然當時警方主要目的係查緝被告施用毒品之犯行，尚未知被告罹犯竊盜罪
    行，是警方於製作被告施用毒品之筆錄時，尚不知被告有竊盜之事實，且當時警
    方亦不知犯罪人為何人時，被告即主動向當時製作警訊之警員坦承其另犯竊盜罪
    ，自符自首之要件，應依刑法第六十二條前段之規定，減輕其刑。
三、原審對於被告竊盜之犯行予以論罪科刑，固非無見，惟查：被告於有偵查犯罪職
    權之機關或公務員發覺前，主動供出其以其所有之Ｔ型扳手，竊取他人之機車使
    用，並接受本案裁判，已符自首之要件，自應依自首之規定減輕其刑。原判決未
    認定被告係自首，而依自首之規定減輕其刑，即有違誤。被告上訴意旨，指摘原
    判決不當，固無足取，然原審判決既有上開可議之處，自應由本院將原審判決撤
    銷改判。爰審酌被告有違反麻醉藥品罪之犯罪前科（不構成累犯），有臺灣高等
    法院被告全國前案紀錄表及臺灣高雄地方法院檢察署刑案資料查註紀錄表各一紙
    附卷可按，素行非佳，又正值青年，竟不思上進，妄圖不勞而獲，恣意竊取他人
    機車，造成被害人損失，影響社會善良風俗，行為至為不當，惟念其犯罪所得之
    物已由被害人取回，及犯罪後坦承犯行，態度尚可等一切情狀，量處如主文第二
    項所示之刑。又刑法第四十一條已於九十年一月十日修正公布，並於同年月十二
    日生效，比較新舊法結果，以新法有利於被告，依刑法第二條第一項前段之規定
    ，應適用裁判時之法律，故並依刑法第四十一條第一項之規定，諭知被告易科罰
    金之折算標準。至扣案之Ｔ型扳手一支，係被告所有，且為供犯罪所用之物，已
    據其供明在卷，依刑法第三十八條第一項第二款規定併予宣告沒收。
據上論斷，應依刑事訴訟法第三百六十九條第一項前段、第三百六十四條、第二百九
十九條第一項前段、刑法第二條第一項前段、第三百二十一條第一項第三款、第三十
八條第一項第二款、第四十一條第一項、第六十二條、罰金罰鍰提高標準條例第二條
，判決如主文。
本案經檢察官張其主到庭執行職務。
中    華    民    國    九十    年        五      月        三十      日
                              臺灣高等法院高雄分院刑事第五庭
                                  審判長法官  吳水木
                                        法官  趙文淵
                                        法官  陳朱貴
右正本證明與原本無異。
不得上訴。
                                      書記官  呂素珍
中    華    民    國      九十      年       六       月      一        日
附錄：本判決論罪科刑法條：
刑法第三百二十一條第一項第三款：
犯竊盜罪而有左列情形之一者，處六月以上五年以下有期徒刑：
三、攜帶兇器而犯之者。
                                                                        Ｆ


司法院資訊處製作；財團法人民間司法改革基金會備份。
